---
title: "Mapeando la troncal de TGA"
author: "Jesus M. Castagnetto"
date: "2014-09-19"
output:
    html_document:
        theme: readable
        highlight: zenburn
---

## Obteniendo y procesando los datos

Vamos a usar el API del [http://lima.datosabiertos.pe/home/](Portal de Datos Abiertos de Lima Metropolitana).

**Primero**: Definimos un par de funciones que podamos reusar

```{r}
# Pasamos el URL de API endpoint, y la API developer key
# por defecto sólo retorna los datos, sin metadata
get_data <- function (api_url, api_key, include_metadata=FALSE) {
    api_data <- fromJSON(paste0(api_url, api_key))
    data <- extract_dataframe(api_data)
    if (include_metadata==FALSE) {
        return(data)
    } else {
        metadata <- api_data[c("id", "title", "description", "user",
                               "tags", "created_at", "source", "link")]
        metadata["timestamp"] <- as.Date(api_data$result$fTimestamp,
                                         origin = "1970-01-01")
        return(list(metadata=metadata, data=data))
    }
}

# Hace el trabajo de convertir los datos de un formato secuencial
# a una data.frame de R
extract_dataframe <- function(api_data) {
    header <- subset(api_data$result$fArray, fHeader==TRUE)$fStr
    values <- subset(api_data$result$fArray, is.na(fHeader))$fStr
    header_len <- api_data$result$fCols
    df <- as.data.frame(
        matrix(values,
               ncol=header_len,
               byrow = TRUE),
        stringsAsFactors=FALSE)
    colnames(df) <- header
    return(df)
}
```

**Segundo**: Conseguimos los datos de la geolocalización de los paraderos del corredor TGA troncal en Lima.

```{r}
# cargando las librerías necesarias
require(jsonlite, quietly=TRUE)
source("api_key.R")
# formato: api_key <- "YOUR API KEY"
api_url <- "http://api.lima.datosabiertos.pe/datastreams/invoke/PARAD-GEO-REFER-DE-LA?auth_key="
fulldata <- get_data(api_url, api_key, include_metadata = TRUE)
stops <- fulldata$data
# corregir los tipos de datos de algunas columnas
stops$LONGITUD <- as.numeric(stops$LONGITUD)
stops$LATITUD <- as.numeric(stops$LATITUD)
stops$CORREDOR <- as.factor(stops$CORREDOR)
stops$TAP <- as.factor(stops$TAP)
```

## Creamos un mapa simple, no interactivo

Usamos el paquete `ggmap` para generar un mapa estático (formato PNG).

```{r}
require(ggmap, quietly=TRUE)
# usamos el tipo "toner" de stamen
lima_tga <- get_map(c(lon=mean(stops$LONGITUD), lat=mean(stops$LATITUD)),
                    source="stamen", maptype="toner", zoom=12)
tga_map <- ggmap(lima_tga, extent="device")
tga_map + geom_point(data=stops, size=2,
                    aes(x=LONGITUD, y=LATITUD, col="red")) +
    theme(legend.position="none")
```

## Finalmente un mapa interactivo

Y usando el paquete `googleVis`, creamos incrustamos un mapa interactivo
usando el API de Google Maps.

```{r results='asis'}
require(googleVis, quietly=TRUE)
d2 <- data.frame("latlong"=paste(stops$LATITUD, stops$LONGITUD, sep=":"),
           "tip" = paste("<b>Corredor: TGA (Troncal)</b>",
                          stops$NOMBRE, sep="<br/>"))
tga_map2 <- gvisMap(d2, locationvar="latlong", tipvar="tip",
                    options=list(
                        showTip=TRUE,
                        enableScrollWheel=TRUE,
                        mapType='normal',
                        zoomLevel=13,
                        useMapTypeControl=TRUE))
print(tga_map2, "chart")
```

## Información para reproducibilidad

* Código fuente en: [https://github.com/jmcastagnetto/lima-datosabiertos-r/tree/master/tga_georef](https://github.com/jmcastagnetto/lima-datosabiertos-r/tree/master/tga_georef)
* Publicado en RPubs: [http://rpubs.com/jesuscastagnetto/paraderos-tga-georef](http://rpubs.com/jesuscastagnetto/paraderos-tga-georef)


```{r}
sessionInfo()
```
